【裁判字號】    90,上訴,1177
【裁判日期】    900831
【裁判案由】    違反毒品危害防制條例
【裁判全文】
臺灣高等法院高雄分院刑事判決                    九十年度上訴字第一一七七號
    上  訴  人  臺灣高雄地方法院檢察署檢察官
    上  訴  人
    即  被  告  甲○○
右上訴人因被告違反毒品危害防制條例案件，不服臺灣高雄地方法院九十年度訴緝字
第六四號，中華民國九十年五月三十一日第一審判決（起訴案號：臺灣高雄地方法院
檢察署八十九年度偵字第二五六四號、二六五三二號；移送併辦：同署九十年毒偵字
第八二三、四七三號），提起上訴，及檢察官移送併案審理（同署九十年度偵字第二
四九八號），本院判決如左：
    主  文
原判決撤銷。
甲○○連續施用第一級毒品，累犯，處有期徒刑玖月，扣案之海洛因壹包（淨重０．
０七公克，包裝重０．二七公克）及如附表編號二所示殘留海洛因粉末夾鏈袋只及
吸管支，沒收銷燬。又連續施用第二級毒品，累犯，處有期徒刑陸月，扣案之安非
他命壹包（毛重０．一公克）及附表編號二所示殘留安非他命之夾鏈袋只及玻璃吸
管貳支，沒收銷燬，扣案如附表編號三之吸食器貳個及吸管支均沒收。應執行有期
徒刑壹年壹月，扣案之海洛因壹包（淨重０．０七公克，包裝重０．二七公克）、安
非他命壹包（毛重０．一公克）、如附表編號二所示殘留海洛因粉末夾鏈袋只、吸
管支及殘留安非他命之夾鏈袋只、玻璃吸管貳支，均沒收銷燬，扣案如附表編號
三之吸食器貳個及吸管支均沒收。
    事  實
一、甲○○於民國八十六年間因違反麻醉藥品管理條例案件，經法院判處有期徒刑八
    月確定，於八十七年五月二十九日執行完畢，又於八十七年間因施用毒品案件，
    經交付保護束期滿，由台灣高雄地方法院檢察署檢察官於八十九年二月二十二日
    以八十九年度戒毒偵字第一八九號為不起訴處分在案。詎甲○○仍未戒除毒癮，
    基於概括之犯意，自八十九年十一月十三日起，至九十年一月十五日止，在其高
    雄縣大社鄉○○村○○路四五一巷十號住處，平均三、四天施用一次，連續施用
    第一級毒品海洛因多次，復另基於概括犯意，自八十九年十一月十三日起，至九
    十年二月七日止，連續在其上開住處，以將安非他命置於錫箔紙上烘烤吸食其煙
    氣之方式，每天一次，施用第二級毒品安非他命多次，嗣分別為警於八十九年十
    一月十三日十三時四十分許、同年月二十三日十四時三十分許、九十年一月十五
    日十七時許及九十年二月七日六時三十分許，分別在國道一號岡山收費站南向處
    、高雄縣大社鄉○○村○○路四五一巷十號住處及高雄市○○區○○路與市中路
    口四次為警查獲，並扣得一級毒品海洛因一包（淨重０．０七公克，包裝重０．
    二七公克）、安非他命一包（毛重０．一公克）殘留海洛因之夾鏈袋三個、殘留
    甲基安非他命之夾鏈袋三個及施用毒品之器具吸管六支、玻璃管二支及吸食器二
    個。另再基於同前施用第一級及第二級毒品之概括犯意，於九十年四月初某日起
    ，至九十年四月二十七日止，在高雄縣大社鄉○○路一八二巷三十六號，以將第
    一級毒品海洛因滲入香煙方式；將安非他命置於玻璃管內烘烤吸食其煙氣方式，
    連續施用海洛因及安非他命多次，因係通緝犯遭警於八十九年四月二十七日十五
    時三十分許，在上開地點逮捕，並採尿送驗查獲。
二、案經國道公路警察局第五警察隊、高雄縣警察局仁武分局及高雄市政府警察局移
    送台灣高雄地方法院檢察署檢察官偵查起訴暨移送併案審理。
    理  由
一、訊據上訴人即被告甲○○對右揭事實坦承不諱，其為警查獲後，採尿液送高雄縣
    政府衛生局及高雄市政府衛生局檢驗結果，亦有甲基安非他命或嗎啡呈陽性反應
    ，有高雄縣政府衛生局８９煙檢字第３１３６號、９０煙檢字第１８８號、９０
    煙檢字第３１９０號、９０煙檢字第７６３號煙毒尿液檢驗成績書及高雄市政府
    衛生局高衛試煙字第Ｓ—２０１號煙毒尿液檢驗成績書共五紙附卷可稽，而附表
    所示編號一查獲之白色粉末經檢驗結果，含有第一級毒品海洛因成分、編號二查
    獲之空夾鏈袋及吸管則分別含有海洛因或安非他命成分，有法務部調查局鑑定通
    知書編號000000000及高雄醫學院附設中和紀念醫院檢驗報告單編號Ｐ
    —８９—１３４０、Ｐ—８９—１３４１、Ｐ—８９—１３４３、Ｐ—８９—１
    ３４４號附卷可稽，復有如附表所示編號三、四之扣案物品可資佐證。又被告前
    因施用毒品案件，經交付保護管束期滿，由台灣高雄地方法院檢察署檢察官於八
    十九年二月二十二日以八十九年度戒毒偵字第一八九號為不起訴處分在案，有該
    不起訴處分書一份在卷足憑，其於五年內再犯毒品危害防制條例第十條第一項、
    第二項之罪，，經本院裁定令入戒治處所施以強制戒治，亦有台灣高等法院被告
    全國前案紀錄表及台灣高雄地方法院檢察署刑案資料查註紀錄表各一份在卷可參
    ，事證明確，被告犯行洵堪認定。
二、核被告施用第一、二級毒品所為，係犯毒品危害防制條例第十條第一項之施用第
    一級毒品罪、同條第二項之施用第二級毒品罪，其持有第一級毒品海洛因、第二
    級毒品安非他命，嗣進而施用之，持有之低度行為應為施用之高度行為所吸收，
    均不另論罪。被告先後多次分別施用安非他命、海洛因之行為，均時間緊接，反
    覆為之，所犯又分別係同一罪名之罪，顯皆係分別基於概括之犯意為之，均應依
    連續犯規定各論以一罪。檢察官移送併案（自八十九年十一月二十三日起至九十
    年四月二十七日止施用第一、二級毒品犯行）部分，與起訴部分，有連續犯裁判
    上一罪之關係，已如前述，本院自應一併審理。被告所犯施用第一級毒品罪及施
    用第二級毒品罪間，犯意各別，行為互殊，應予分論併罰。末查，被告於八十六
    年間因違反麻醉藥品管理條例案件，經本院判處有期徒刑八月確定，於八十七年
    五月二十九日執行完畢之事實，有台灣高等法院被告全國前案紀錄表附卷可稽，
    其於執行完畢後，五年內再犯最重本刑為有期徒刑以上之本件二罪行，屬累犯，
    均依法加重其刑。
三、原審予以被告論罪科刑，固非無見，惟查：前揭被告於九十年四月初起至同月二
    十七日止，連續施用第一級及第二級毒品檢察官移送併案部分，與起訴部分有裁
    判上一罪關係，如前所述，原判決未及併案審理，容有未洽。檢察官執此指摘原
    判決不當，為有理由，被告上訴意旨，以量刑過重，指摘原判決不當，雖無理由
    ，但原判決既有上開可議，自應由本院將原判決撤銷改判。爰審酌被告前曾因施
    用毒品觸法，經戒治後仍未戒絕，並隨即再犯，且多次為警查獲後，仍繼續施用
    ，顯見意志不堅，其吸用足以導致精神障礙、性格異常，甚至造成生命危險之毒
    品，施用期間頗長，戕害一己之身體健康，惟所為尚未害及他人、犯後又坦承吸
    食、態度良好等一切情狀，就其所犯上開兩罪分別量處如主文第二項所示之刑，
    並定其應執行刑。如附表所示扣案之海洛因一包（淨重０．０七公克，包裝重０
    ．二七公克）、安非他命一包（毛重０．一公克）為第一、二級毒品；如附表編
    號二所示殘留海洛因粉末夾鏈袋三只及吸管三支、殘留安非他命夾鏈袋三只及玻
    璃吸管二支，業已無法與海洛因或安非他命剝離，亦分屬第一、二級毒品，均依
    毒品危害條例第十八條第一項前段之規定，沒收銷燬。其餘如附表編號三之扣案
    物品，為被告所有，且係供其犯本件之罪所用之物，業據其供述在卷，依刑法第
    三十八條第一項第二款之規定，宣告沒收。
據上論斷，應依刑事訴訟法第三百六十九條第一項前段、第三百六十四條、第二百九
十九條第一項前段，毒品危害防制條例第十條第一項、第二項、第二十三條第二項、
第十八條第一項前段，刑法第十一條、第五十六條、第四十七條、第三十八條第一項
第二款、第五十一條第五款，判決如主文。
本案經檢察官董明正到庭執行職務。
中      華      民      國    九十    年      八      月    三十一      日
                              臺灣高等法院高雄分院刑事第八庭
                                  審判長法官  郭雅美
                                        法官  張盛喜
                                        法官  莊飛宗
右正本證明與原本無異。
施用第一級毒品部分如不服本判決，應於判決送達後十日內向本院提出上訴狀，其未
述理由者並應於提出上訴狀後十日內向本院補提理由書（應附繕本)。
施用第二級毒品部分不得上訴。
 書記官  張明賢
中    華    民    國      九十      年       九       月     四   日
附錄本案論罪科刑法條：
毒品危害防制條例第十條
施用第一級毒品者，處六月以上五年以下有期徒刑。
施用第二級毒品者，處三年以下有期徒刑。
附表：
編號  查獲時間（民國）            查獲地點                  扣案物品
一、八十九年十一月十三日    國道一號岡山收費站南向處      海洛因一包（淨重
                                                          ０．０七公克，包
                                                          裝重０．二七公克
                                                          ）
二、八十九年十一月二十三日  高雄縣大社鄉○○村○○路四    殘留海洛因及安非
                            五一巷十號                    他命殘渣之空夾鏈
                                                          袋各三只、殘留海
                                                          洛因之吸管三支及
                                                          殘留安非他命之玻
       璃吸管二支
三、九十年一月十五日        同    右                      供施用安非他命之
                                                          吸食器二個、吸管
                                                          三支
四、八十九年二月七日        高雄市○○區○○路與市中路口  安非他命一包（毛
                                                          重０．一公克）
                                                                        Ｆ


司法院資訊處製作；財團法人民間司法改革基金會備份。
